---
title: "Bistader"
author: "Armandas Rokas"
date: 23/11 2020
output:
  revealjs::revealjs_presentation:
    logo: ic_beeware_launcher_logo-web.png
  theme: league
---

```{r setup, include=FALSE}
knitr::opts_chunk$set(echo = FALSE)
source("bee_my_functions.R")
library(dplyr)
library(forecast)
library(Hmisc)
library(caret) 
library(party)
library(papeR)
setwd("/home/arm/Projects/bigdata_bees")
```
# Problemformulering

I dette projekt skulle der arbejdes på dataen fra bistadet. Et helt overordnet formål ved dette er at hjælpe biavlen med driften af hans bifamilier. Mere præcist kommer projektet at udbrede sig i tre forskellige spektre:

>- at sammenligne to forskellige bistader fra den same have til at finde ud om den ene bifamilie præstere bedre end den anden.
>- at forudsige vægten i vinterperdiode for at forebygge evt. sult i bifamilien.
>- at klassificere der vægttivækst i sommerperioden med et formål at advare biavlen, når en bifamilien evt. er syg. 

# Sammenligning af bistader


```{R echo=FALSE,  fig.cap="\\label{fig:compare_hives} Vægtudvikling på bistade1 og bistade3 fra 2020-05-01 til 2020-08-31"}
# Hive 1
hive1 <- import_hive_data(from = "'2020-05-01 00:00:00'", to="'2020-09-01 00:00:00'")
periods_to_remove1 <- read.table(file="data/stade1_period_to_ignore_manipulate.csv", sep=",", header = TRUE)
hive1 <- manipulate_weight_deltas(hive_data=hive1, periods=periods_to_remove1)
hive1 <- extract_midnight_weights(hive1)

# Hive 3
hive3 <- import_hive_data_csv("data/FHA_Stade3_MAJ_SEP")
periods_to_remove3 <- read.table(file="data/stade3_period_to_ignore.csv", sep=",", header = TRUE)
hive3 <- manipulate_weight_deltas(hive_data=hive3, periods=periods_to_remove3)
hive3 <- extract_midnight_weights(hive3)


# Plot
min <- as.Date(head(hive1, 1)[,"hive_observation_time_local"])
max <- as.Date(tail(hive1, 1)[,"hive_observation_time_local"])
par(mar = c(5, 5, 3, 5))
plot(hive3$hive_observation_time_local, hive3$hive_weight_kgs, type ="l", ylab = "Vægt",
     main ="Vægtudvikling på bistade1 og bistade3", xlab = paste("Tid fra", min, "til", max, sep= " "),
     col = "blue")
lines(hive1$hive_observation_time_local, hive1$hive_weight_kgs,col="red")
#par(new = TRUE)
#plot(hive3$hive_observation_time_local, hive3$hive_weight_kgs, type = "l", xaxt = "n", yaxt = "n",
#     ylab = "", xlab = "", col = "red") # , lty = 2
#axis(side = 4)
#mtext("Temperatur", side = 4, line = 3)
legend("topleft", c("Bistade1", "Bistade3"),
       col = c("red", "blue"), lty = c(1, 1))
```

## Daglige tilvækst
```{r include=FALSE}
hive1 <- hive1 %>%  mutate(daily_weight_delta = hive_weight_kgs -
  dplyr::lag(hive_weight_kgs)) %>%
  mutate(daily_weight_delta = ifelse(is.na(daily_weight_delta), 0, daily_weight_delta))

hive3 <- hive3 %>%  mutate(daily_weight_delta = hive_weight_kgs -
  dplyr::lag(hive_weight_kgs)) %>%
  mutate(daily_weight_delta = ifelse(is.na(daily_weight_delta), 0, daily_weight_delta))
```


```{R echo=FALSE,  fig.cap="\\label{fig:weight_delta} Daglig vægttilvækst af bistade1 og bistade3 fra 2020-05-01 til 2020-08-31"}
plot(hive1$hive_observation_time_local, hive1$daily_weight_delta, type="h",main="Daglig vægttilvækst", ylab="Vægt", xlab="", col="red")
lines(hive3$hive_observation_time_local, hive3$daily_weight_delta,col="blue", lwd = 1, , lty=2, type="l")
legend("topleft", c("Bistade1", "Bistade3"),
       col = c("red", "blue"), lty = c(1, 1))
```


## Hypotesetest



```{R}
t.test(hive1$daily_weight_delta, hive3$daily_weight_delta)
```


# Forudsigelse af vægten i vinterperioden


```{R include=FALSE}
hive1_winter <- import_hive_data(from = "'2019-11-01 00:00:00'", to="'2020-03-01 00:00:00'")
hive1_winter <- extract_midnight_weights(hive1_winter)
#plot_time_weight(hive1_winter)
hive1_winter_weights <- hive1_winter$hive_weight_kgs

# Create timeseries object
thive1 <- ts(hive1_winter_weights, frequency=365, start=c(2019,305))
# Create exponential forecasting model
fit <- ets(thive1, model="ZZZ")
print(fit$method)

forecast <- forecast(fit,31)
```


```{R echo=FALSE ,  fig.cap="\\label{fig:forecast} Forudsigelse af vægtudvikling på Bistade1 i 2020 marts måned. De forudsagte værdier sammenlignes også med de empiriske værdier for at validere modellens nøjagtighed."}
plot(forecast, ylab = "Vægt", xaxt="n", col="red", main="Forudsigelse af vægtudvikling på Bistade1")

# Find time for ploting
hive1_winter$timeseries <- time(thive1) 
localtime_timeseries <- hive1_winter[, c("hive_observation_time_local", "timeseries")]

tsp <- attributes(thive1)$tsp

df_forecast <-data.frame(forecast)
df_forecast$times <- row.names(df_forecast)

# Plot forecast
axis(1, at = c(tsp[1],2019.915 , 2020.0, 2020.085, 2020.165 , as.numeric(tail(df_forecast$times,1))), 
     labels = c("2019-11", "2019-12" , "2020-01", "2020-02","2020-03" ,"2020-04"))




hive1_marts <- import_hive_data(from = "'2020-02-29 00:00:00'", to="'2020-03-31 00:00:00'")
periods_to_remove <- read.table(file="data/stade1_period_to_ignore_manipulate.csv", sep=",", header = TRUE)
hive1_marts <- manipulate_weight_deltas(hive_data=hive1_marts, periods=periods_to_remove)
hive1_marts <- extract_midnight_weights(hive1_marts)
thive1_marts <- ts(hive1_marts$hive_weight_kgs, frequency=366, start=c(2020,61))
lines(thive1_marts, col="red")

legend("topright", c("Empirisk", "Forudsigelse"),
       col = c("red", "lightblue"), lty = c(1,1), lwd=c(1,2))
legend("bottomleft", legend=c("80% konfidensinterval", "95% konfidensinterval"), fill=c("lightsteelblue3", "gray86"),
           bty="n") 
 
 #seq(tsp[1], as.numeric(tail(df_forecast$times,1)), along = thive1)
#axis(1, at = seq(tsp[1], as.numeric(tail(df_forecast$times,1)),by=0.2), 
 #    labels = format(hive1_winter$hive_observation_time_local, "%Y-%m-%d"))


#hive_snow <- import_hive_data(from = "'2020-03-28 00:00:00'", to="'2020-04-01 00:00:00'")

```

# Klassificering af vægttilvækst

>- Om vægten skulle gå OPAD eller NEDAD. 
>- Vejrparametre som “predictors”.
>- Formålet med dette kunne være at advare biavlen, når bistadets vægten falder, selv om vejrforholdene er tilstrækkelige for at bierne skulle indsamle nektar.

## Sammenhæng mellem vægt og temperatur
```{R echo=FALSE,  fig.cap="\\label{fig:weight_temp} Sammenhæng mellem vægt og temperatur"}
hive_data_2020_jun <- import_hive_data_daily(from = "'2020-06-01 00:00:00'",
                                                   to="'2020-07-01 00:00:00'")
plot_time_weight_temp(hive_data_2020_jun)
```

## Ekstern vejrdata
```{r echo=FALSE ,  fig.cap="\\label{fig:weather_data} Ekstern vejrdata fra DMI i juni måned 2020"}
weather_data_furesoe_jun <- read.table(file="data/furesø-kommune-juni-2020.csv", sep="," ,header = TRUE)
weather_data_furesoe_jun$dt <- as.Date(weather_data_furesoe_jun$dt)
#Hmisc::describe(weather_data_furesoe_jun)
plot.ts(weather_data_furesoe_jun[-1], main="Ekstren vejrdata fra DMI i juni måned 2020")

```

## Klassificeringstræet

```{r}
# Prepare train data
hive_data_2020_jun.train <- import_hive_data_daily(from = "'2020-05-31 00:00:00'",
                                                   to="'2020-07-01 00:00:00'")
# Extract weight deltas
hive_data_2020_jun.train <- hive_data_2020_jun.train %>%  mutate(weight_delta = 
  hive_weight_kgs_daily - dplyr::lag(hive_weight_kgs_daily)) %>%
  mutate(weight_delta = ifelse(is.na(weight_delta), 0, weight_delta)) %>%
  slice(2:n())
# Categorize weight delta directions
hive_data_2020_jun.train <- hive_data_2020_jun.train %>%
  mutate(weight_delta_direction = ifelse(weight_delta<0, "DOWN", "UP"))
hive_data_2020_jun.train$weight_delta_direction <- 
            factor(hive_data_2020_jun.train$weight_delta_direction) 
# Merge with weather data
weather_data_furesoe_2020_jun <- read.table(file="data/furesø-kommune-juni-2020.csv",
                                            sep="," ,header = TRUE)
weather_data_furesoe_2020_jun$dt <- as.Date(weather_data_furesoe_2020_jun$dt)
hive_data_2020_jun.train <- merge(hive_data_2020_jun.train,
                                  weather_data_furesoe_2020_jun, by="dt")  
# Remove not used columns
hive_data_2020_jun.train <- select(hive_data_2020_jun.train, 
                                   !c(hive_weight_kgs_daily,weight_delta, dt))
```

```{r include=FALSE}
# Prepare validate data
hive_data_2019_jun.validate <- import_hive_data_daily(from = "'2019-05-31 00:00:00'", to="'2019-07-01 00:00:00'")
# Extract weight deltas
hive_data_2019_jun.validate <- hive_data_2019_jun.validate %>%  mutate(weight_delta = hive_weight_kgs_daily - dplyr::lag(hive_weight_kgs_daily)) %>%
  mutate(weight_delta = ifelse(is.na(weight_delta), 0, weight_delta)) %>%
  slice(2:n())
# # Categorize weight delta directions
hive_data_2019_jun.validate <- hive_data_2019_jun.validate %>%
  mutate(weight_delta_direction =  ifelse(weight_delta<0, "DOWN", "UP"))
hive_data_2019_jun.validate$weight_delta_direction <-factor(hive_data_2019_jun.validate$weight_delta_direction) 
# Merge with weather data
weather_data_furesoe_2019_jun <- read.table(file="data/furesø-kommune-juni-2019.csv", sep="," ,header = TRUE)
weather_data_furesoe_2019_jun$dt <- as.Date(weather_data_furesoe_2019_jun$dt)
hive_data_2019_jun.validate <- merge(hive_data_2019_jun.validate, weather_data_furesoe_2019_jun, by="dt")  
# Remove not used columns
hive_data_2019_jun.validate <- select(hive_data_2019_jun.validate, !c(hive_weight_kgs_daily,weight_delta, dt))
```
```{R}
fit.ctree <- ctree(weight_delta_direction~ .,data=hive_data_2020_jun.train,  
  controls = ctree_control(mincriterion = 0.01, minsplit= 1, minbucket = 1))
plot(fit.ctree)
```


## Validering


```{R }
set.seed(123)
ctree.pred <- predict(fit.ctree, hive_data_2019_jun.validate, type="response" )
confusionMatrix(hive_data_2019_jun.validate$weight_delta_direction, ctree.pred)
```